---
title: "CorrigeDataCamp"
author: "Hernán Meléndez"
format: html
editor: visual
---

## Corrige DataCamp

En esta entrega el programa debe realizar la calificacion de la clase para los cursos de DataCamp.

```{r}
library(tidyverse)
library(dplyr)
library(writexl)
library(readxl)
```

Luego de cargar las bibliotecas averiguamos los nombres de los archivos presentes en el fichero.

```{r}
ruta <- "../2025-26 Tractament de les dades Gr.A-T (36423)-Tarea Intermediate R(Datacamp)-3281647/"

ficheros <- list.files(
  path = ruta,
  recursive = TRUE,
  full.names = TRUE
)
```

Separar los nombre para ser usados en el dataframe.

```{r}
Separar <- function(lista) {
  nueva_lista <- c()
  
  for (elemento in lista) {
    
    carpeta <- basename(dirname(elemento))
    
    temp <- strsplit(carpeta, "_")[[1]]
    nueva_lista <- append(nueva_lista, temp[1])
  }
  
  return(nueva_lista)
}

nombres <- Separar(ficheros)
nombres

```

Ahora vamos a crear un dataframe para inicialmente revisar que estudiantes enviaron ambos el puntos.txt y certificate.pdf y luego poder usarlo para el dataframe final.

```{r}
archivos <- sapply(ficheros, function(x) {
  partes <- strsplit(x, .Platform$file.sep)[[1]]
  partes[length(partes)]
})

df_files <- data.frame(
  nombre = nombres,
  archivo = archivos,
  stringsAsFactors = FALSE
)
df_files
```

usando este dataframe junto con dplyr vamos a revisar quienes entregaron exactos que son las entregas correctas, variaciones pero que tienen ambas entregas y por ultimo las fallas.

```{r}
resumen <- df_files %>%
  group_by(nombre) %>%
  summarise(
    # Exactos
    puntos_exacto = any(tolower(archivo) == "puntos.txt"),
    certificado_exacto = any(tolower(archivo) == "certificate.pdf"),
    
    # Variaciones y rutas
    ruta_puntos = first(ficheros[grepl("puntos", archivo, ignore.case = TRUE)], default = NA),
    ruta_certificado = first(ficheros[grepl("certificate", archivo, ignore.case = TRUE)], default = NA)) %>%
  mutate(
    Apellidos = trimws(sapply(strsplit(nombre, ","), `[`, 1))
  ) %>%
  select(-nombre) %>%
  select(Apellidos, everything())
```

Ahora vamos a dividir esto en 3 dataframes para asi poder manipularlos.

Exactos:

```{r}
exactos <- resumen %>%
  filter(puntos_exacto & certificado_exacto)
# Numero de entregas exactas a la instruccion:
nrow(exactos)
head(exactos)
```

Variaciones:

```{r}
variaciones <- resumen %>%
  filter(
    !is.na(ruta_puntos) & !is.na(ruta_certificado) &
    !(puntos_exacto & certificado_exacto)
  )
# Numero de entregas completadas con nombres con varioaciones a la instruccion:
nrow(variaciones)
head(variaciones)
```

Fallas:

```{r}
fallas <- resumen %>%
  filter(is.na(ruta_puntos) | is.na(ruta_certificado))
# Numero de entregas que fallan al no tener ambos documentos segun la instruccion:
nrow(fallas)
head(fallas)
```

Ahora vamos a crear la funcion para leer los puntos.txt de cada persona.

```{r}
leer_puntos <- function(ruta) {
  if (is.na(ruta)) return(NA)
  
  texto <- readLines(ruta, warn = FALSE)
  
  if (length(texto) == 0) return(NA)
  
  as.numeric(gsub("[^0-9.]", "", texto[1]))
}

```

creamos evalua_df para la primera entrega usando el dataframe resumen.

```{r}
evalua_df <- resumen %>%
  mutate(
    puntos = sapply(ruta_puntos, leer_puntos),
    NomFile = sapply(ruta_puntos, function(x) {
      if (is.na(x)) return(NA)
      partes <- strsplit(x, .Platform$file.sep)[[1]]
      partes[length(partes)]
    }),
    PuntosTexto = sapply(ruta_puntos, function(x) {
      if (is.na(x)) return(NA)
      texto <- readLines(x, warn = FALSE)
      if (length(texto) == 0) return(NA)
      texto[1]
    })
  ) %>%
  select(Apellidos, puntos, NomFile, PuntosTexto)
nrow(evalua_df)
head(evalua_df)
```

Exportamos el dataframe a Excel.

```{r}
write_xlsx(evalua_df, "NotasRIntermedio.xlsx")
```

Cargamos los alumnos matriculados.\

```{r}
alumnos_df <- read_excel("../AlumnosTD25_26.xlsx")
nrow(alumnos_df)
head(alumnos_df)
```

Unimos evalua_df y alumnos_df.

```{r}
final_df <- alumnos_df %>%
  left_join(evalua_df, by = c("Apellido(s)" = "Apellidos"))
nrow(final_df)
head(final_df)
```

Exportamos a Excel el dataframe final luego de juntarlo.

```{r}
write_xlsx(final_df, "AlumnosNotas.xlsx")
```
